臺灣高等法院刑事裁定
111年度聲字第2085號
聲  請  人  臺灣高等檢察署檢察官
受  刑  人  林莛軒




上列聲請人因受刑人數罪併罰有二裁判以上，聲請定其應執行之
刑（聲請案號：臺灣高等檢察署111年度執聲字第966號），本院
裁定如下：
    主  文
林莛軒犯如附表所示各罪所處之刑，應執行有期徒刑伍年肆月。
    理  由
一、聲請意旨略以：上列受刑人林莛軒因詐欺等數罪，先後經判
    決確定如附表，應依刑法第53條、第50條第1項第1款、第2
    項、第51條第5款規定，定其應執行之刑，爰依刑事訴訟法
    第477條第1項聲請裁定；另關於定刑範圍，請依法審酌等語
    。
二、按「裁判確定前犯數罪者，併合處罰之。但有下列情形之一
    者，不在此限：一、得易科罰金之罪與不得易科罰金之罪。
    二、得易科罰金之罪與不得易服社會勞動之罪。三、得易服
    社會勞動之罪與不得易科罰金之罪。四、得易服社會勞動之
    罪與不得易服社會勞動之罪」、「前項但書情形，受刑人請
    求檢察官聲請定應執行刑者，依第51條規定定之」、「數罪
    併罰，有二裁判以上者，依第51條之規定，定其應執行之刑
    」、「數罪併罰，分別宣告其罪之刑，依下列各款定其應執
    行者：……五、宣告多數有期徒刑者，於各刑中之最長期以上
    ，各刑合併之刑期以下，定其刑期。但不得逾30年」，刑法
    第50條第1項、第2項、第53條、第51條第5款分別定有明文
    。再者，法律上屬於自由裁量之事項，有其外部性界限及內
    部性界限，並非概無拘束。依據法律之具體規定，法院應在
    其範圍選擇為適當之裁判者，為外部性界限；而法院為裁判
    時，應考量法律之目的，及法律秩序之理念所在者，為內部
    性界限。法院為裁判時，二者均不得有所踰越。在數罪併罰
    ，有二裁判以上，定其應執行之刑時，固屬於法院自由裁量
    之事項，然仍應受前揭外部性界限及內部性界限之拘束（最
    高法院94年度台非字第233號判決意旨參照）。另刑事訴訟
    法第370條第2項「前項所稱刑，指宣告刑及數罪併罰所定應
    執行之刑」、第3項「第1項規定，於第一審或第二審數罪併
    罰之判決，一部上訴經撤銷後，另以裁定定其應執行之刑時
    ，準用之」之規定，已針對第二審上訴案件之定應執行之刑
    ，明定有不利益變更禁止原則之適用；而分屬不同案件之數
    罪併罰有應更定執行刑之情形，倘一裁判宣告數罪之刑，曾
    經定其執行刑，再與其他裁判宣告之刑定其執行刑時，在法
    理上亦應同受此原則之拘束，亦即，另定之執行刑，其裁量
    所定之刑期，不得較重於前定之執行刑加計後裁判宣告之刑
    之總和（最高法院103年度台抗字第707號、第674號裁定意
    旨參照）。
三、經查：受刑人因犯如附表所示之罪，經如附表所示法院各判
    處如附表所示之刑，均經分別確定在案，此有臺灣桃園地方
    法院109年度訴字第327號刑事判決、109年度金訴字第110號
    刑事判決、臺灣高雄地方法院108年度訴字第392號刑事判決
    、本院高雄分院109年度上訴字第479號刑事判決、本院109
    年度上訴字第3555號刑事判決、110年度上訴字第1428號刑
    事判決、最高法院110年度台上字第1987號刑事判決、111年
    度台上字第659號刑事判決及本院被告前案紀錄表等在卷可
    參。受刑人所犯如附表所示之罪中，有得易科罰金亦得易服
    社會勞動之罪（編號4），復有不得易科罰金亦不得易服社
    會勞動之罪（編號1至3），雖已合於刑法第50條第1項但書
    規定，惟受刑人已請求檢察官聲請定其應執行刑，有「臺灣
    桃園地方檢察署依102年1月23日修正之刑法第50條調查受刑
    人是否聲請定應執行刑調查表」附卷可憑，自應依據刑法第
    50條第2項規定，依同法第51條規定定其應執行刑。茲檢察
    官聲請最後事實審之本院就受刑人所犯如附表所示之罪定應
    執行之刑，本院審核後認檢察官之聲請於法並無不合，爰就
    受刑人所犯如附表所示之罪，依刑法第51條第5款限制加重
    原則規定之外部性界限（即以最長期宣告刑有期徒刑4年為
    下限，以宣告刑總和有期徒刑6年5月為上限），並參酌如附
    表編號1至2所示之罪曾經臺灣桃園地方法院以109年度訴字
    第327號判決應執行有期徒刑1年3月，嗣經本院以109年度上
    訴字第3555號判決認上訴無具體理由，違背法律上之程式而
    判決上訴駁回確定等情【是此時裁量所定刑期，不得較重於
    前定執行刑（有期徒刑1年3月）加計其餘裁判之宣告刑（有
    期徒刑4年、5月）總和有期徒刑5年8月】，再考量受刑人之
    犯罪次數、情節及貫徹刑法量刑公平正義理念，並參酌受刑
    人所表示之書面意見（見本院查詢表）等情，定受刑人應執
    行之刑。
據上論斷，應依刑事訴訟法第477條第1項，刑法第50條第2項、
第53條、第51條第5款，裁定如主文。
中　　華　　民　　國　　111 　年　　6 　　月　　27　　日
                  刑事第十八庭  審判長法  官  何俏美
                                      法  官  葉乃瑋
                                      法  官  黃紹紘
以上正本證明與原本無異。
如不服本裁定，應於收受送達後5日內向本院提出抗告狀。
                                      書記官  顏淑華
中　　華　　民　　國　　111 　年　　6 　　月　　29　　日

附表
編    號  1 2 3 罪    名  詐欺 （三人以上共同詐欺取財罪） 詐欺 （三人以上共同詐欺取財罪） 毒品危害防制條例 （運輸第二級毒品罪） 宣 告 刑  有期徒刑1年 有期徒刑1年 有期徒刑4年 犯罪日期  民國108年9月2日至3日 108年9月3日 108年3月12日 偵查機關年度案號  臺灣桃園地方檢察署108年度偵字第26620號等 臺灣桃園地方檢察署108年度偵字第26620號等 臺灣高雄地方檢察署108年度偵字第5811號等 最後事實審 法院 臺灣桃園地方法院 臺灣桃園地方法院 臺灣高等法院高雄分院  案號 109年度訴字第327號 109年度訴字第327號 109年度上訴字第479號  判決日期 109年7月24日 109年7月24日 109年7月28日 確定判決 法院 臺灣高等法院 臺灣高等法院 最高法院  案號 109年度上訴字第3555號 109年度上訴字第3555號 110年度台上字第1987號  確定日期 109年11月12日 109年11月12日 110年8月25日 是否為得易科罰金之案件  否 否 否 是否為得易服社會勞動之案件  否 否 否 備    註  臺灣桃園地方檢察署110年度執字第873號 臺灣桃園地方檢察署110年度執字第873號 臺灣高雄地方檢察署110年度執字第6417號（臺灣桃園地方檢察署110年度執助字第2772號）   編號1至2業經臺灣桃園地方法院以109年度訴字第327號判決應執行有期徒刑1年3月，嗣經臺灣高等法院109年度上訴字第3555號判決認上訴無具體理由，違背法律上之程式而判決上訴駁回確定   

編    號  4 罪    名  詐欺 （幫助詐欺取財罪） 宣 告 刑  有期徒刑5月 犯罪日期  107年10月20日、29日 偵查機關年度案號  臺灣桃園地方檢察署109年度偵字第4129號 最後事實審 法院 臺灣高等法院  案號 110年度上訴字第1428號  判決日期 110年9月23日 確定判決 法院 最高法院  案號 111年度台上字第659號  確定日期 111年3月17日 是否為得易科罰金之案件  是 是否為得易服社會勞動之案件  是 備    註  臺灣桃園地方檢察署111年度執字第4274號